臺灣高等法院花蓮分院刑事判決　　　　100年度上訴字第195號
　　　　　　　　　　　　　　　　　　100年度上訴字第197號
　　　　　　　　　　　　　　　　　　100年度上訴字第198號
上　訴　人
即　被　告　林威良
指定辯護人　蔡文欽律師
上列上訴人因違反毒品危害防制條例案件，不服臺灣花蓮地方法
院99年度訴字第410號、100年度訴字第66、72號中華民國100年5
月5日第一審判決（起訴案號：臺灣花蓮地方法院檢察署99年度
偵字第4152、4340號，追加起訴案號：臺灣花蓮地方法院檢察署
100年度偵字第101、746號），提起上訴，本院判決如下：
    主  文
原判決關於附表一、二、四、五部分暨定應執行刑部分均撤銷。
林威良販賣第二級毒品，拾伍罪，均累犯，各處如附表一所示之
刑；又共同販賣第二級毒品，肆罪，均累犯，各處如附表二所示
之刑；又販賣第三級毒品，伍罪，均累犯，各處如附表四所示之
刑；又轉讓第三級毒品，參罪，均累犯，各處如附表五所示之刑
。
其他上訴駁回。
第二項所處之刑與上訴駁回部分應執行有期徒刑捌年陸月。如附
表一所示販賣第二級毒品所得新臺幣貳萬捌仟元均沒收，如全部
或一部不能沒收時，以其財產抵償之；如附表二所示販賣第二級
毒品所得新臺幣捌仟元均與張麗瓊連帶沒收，如全部或一部不能
沒收時，均以其與張麗瓊之財產連帶抵償之；如附表四所示販賣
第三級毒品所得新臺幣肆仟柒佰元均沒收，如全部或一部不能沒
收時，以其財產抵償之。扣案之甲基安非他命伍包（含袋重伍點
捌參公克）沒收銷燬之。扣案門號0000000000號、0
000000000號、0000000000號行動電話參支
（含門號0000000000號、0000000000號之
SIM卡）、毒品分裝袋拾參個、K他命拾包（含袋重參拾點玖參公
克）、K他命紙捲煙貳支均沒收。
    事  實
一、林威良前於民國91年間因違反著作權法案件，經臺灣花蓮地
    方法院判處有期徒刑6月確定；復於92年間因恐嚇取財及搶
    奪案件，分別經同院判處有期徒刑1年6月及1年，並經本院
    駁回上訴確定；又於93年間因詐欺案件，經臺灣花蓮地方法
    院判處有期徒刑10月確定。上開案件，經裁定應執行有期徒
    刑3年6月確定，於95年11月15日縮短刑期假釋出監，交付保
    護管束，於96年7月8日保護管束期滿執行完畢。詎仍不知悔
    改，明知甲基安非他命、K他命分別係毒品危害防制條例第2
    條第2項第2款及第3款所列管之第二級毒品及第三級毒品，
    甲基安非他命並經公告屬藥事法第22條第1項第1款所列之禁
    藥，均不得轉讓、販賣，竟將第二級毒品甲基安非他命以每
    兩新臺幣（下同）38,000元至40,000元之價格及第三級毒品
    K他命以每100公克35,000元至37,000元之價格向上游（分別
    為蔡家興及綽號「蘭蘭」之李宜，均另案偵查中）購買第
    二級毒品甲基安非他命及第三級毒品K他命，除部分供己施
    用外，其餘伺機以高於上開販入價格販售賺取差額利潤，而
    為下列之犯行：
（一）林威良基於販賣第二級毒品以牟利之犯意，以其所持用門
      號0000000000號、0000000000號之行動電話作為聯絡販賣
      毒品之工具，先由附表一所示之購毒者於附表一所示之時
      間，撥打林威良所使用之上開門號之行動電話（除張清海
      係撥打0000000000號外，其餘購毒者係撥打門號00000000
      00號），約定毒品交易之時間、地點、購買毒品之數量、
      價格等事宜後，林威良即於附表一所示之地點，交付第二
      級毒品甲基安非他命予購毒者，並收取價金，而販賣如附
      表一所示金額之第二級毒品甲基安非他命予附表一所示之
      購毒者，共15次。
（二）張麗瓊（已確定）係林威良同居之女友，明知林威良販賣
      第二級毒品甲基安非他命予李中平，2人竟基於共同販賣
      第二級毒品以牟利之犯意聯絡，於附表二所示之時間，李
      中平以其所持用之行動電話撥打林威良所持用門號000000
      0000號之行動電話，約定毒品交易之時間、購買毒品之數
      量、價格等事宜後，李中平隨即依約前往花蓮縣吉安鄉○
      ○○街178巷6號林威良住處，林威良因於附表二編號1、2
      、4所示之時間，在外無法交付毒品，遂以其所持用上開
      門號之行動電話撥打張麗瓊所持用門號0000000000號之行
      動電話，指示張麗瓊將第二級毒品甲基安非他命交付予李
      中平；另於附表二編號3所示之時間，當面指示張麗瓊下
      樓將第二級毒品甲基安非他命交付予李中平，張麗瓊遂於
      附表二所示之時間，在林威良上開住處門口交付第二級毒
      品甲基安非他命予李中平，李中平於其中1次交付1,000元
      予張麗瓊，其他則由林威良結算後向李中平收取現金，林
      威良、張麗瓊以此方式，共同販賣如附表二所示金額之第
      二級毒品甲基安非他命予李中平共4次。
（三）林威良復基於轉讓禁藥之犯意，於附表三所示之時間、地
      點，轉讓禁藥甲基安非他命予陳良財（追加起訴書誤載為
      黃惠玲，業經蒞庭檢察官更正）1次。
（四）林威良另基於販賣第三級毒品K他命以牟利之犯意，於附
      表四所示之時間，以其所持用門號0000000000號之行動電
      話作為聯絡販賣毒品之工具，先由附表四所示之購毒者於
      附表四所示之時間，撥打林威良所使用之上開門號之行動
      電話，約定毒品交易之時間、地點、購買毒品之數量、價
      格等事宜後，林威良即於附表四所示之地點，交付第三級
      毒品K他命予購毒者，並收取價金，而販賣如附表四所示
      金額之第三級毒品K他命予附表四所示之購毒者，共5次。
（五）林威良又基於轉讓第三級毒品K他命之犯意，於附表五所
      示之時間、地點，轉讓第三級毒品K他命予附表五所示之
      受讓人，共3次。
    嗣經警對林威良所持用門號0000000000、0000000000號之行
    動電話實施通訊監察而查悉上情，並於99年8月25日下午3時
    40分許，持臺灣花蓮地方法院核發之搜索票及檢察官核發之
    拘票在花蓮縣花蓮市○○○街121號旁空地將林威良拘提到
    案，並當場扣得林威良所持用毒品交易之門號0000000000、
    0000000000號之行動電話2支（含SIM卡各1張）、第二級毒
    品甲基安非他命5包（合計含袋重5.83公克)、第三級毒品K
    他命10包（合計含袋重30.93公克，其中1包員警誤為海洛因
    含袋重0.52公克，經送法務部調查局濫用藥物實驗室鑑定為
    K他命含袋重0.57公克）、K他命紙捲煙2支、分裝袋13個、
    安非他命吸食器1組、現金89,500元等物；復經警於同日晚
    上7時10分許，持檢察官核發之拘票在花蓮縣花蓮市○○路3
    2號拘提張麗瓊到案，並扣得張麗瓊所持用連絡交易毒品之
    門號0000000000號之行動電話1支（含SIM卡）。
二、案經花蓮縣警察局花蓮分局報告臺灣花蓮地方法院檢察署檢
    察官偵查起訴及追加起訴。
    理  由
壹、證據能力：按被告以外之人於審判外之言詞或書面陳述，除
    法律有規定者外，不得作為證據。又被告以外之人於偵查中
    向檢察官所為之陳述，除顯有不可信之情況者外，得為證據
    ；被告以外之人於審判外之陳述，經當事人於審判程序同意
    作為證據，法院審酌該言詞陳述或書面陳述作成時之情況，
    認為適當者，亦得為證據。當事人、代理人或辯護人於法院
    調查證據時，知有第159條第1項不得為證據之情形，而未於
    言詞辯論終結前聲明異議者，視為有前項之同意，刑事訴訟
    法第159條第1項、第159條之1第2項及第159條之5分別定有
    明文。查證人李中平、楊沛怡、林志豪、郭品睿、吳喧嘻、
    戴瑞琪、張藝馨、張清海、黃惠玲、陳良財於警詢時之陳述
    ，雖不合刑事訴訟法第159條第1項得為證據之要件，惟檢察
    官、被告及辯護人對於上開審判外之言詞陳述，均表示無意
    見，且迄於本案言詞辯論終結前亦未聲明異議，本院審酌其
    等言詞陳述作成之情況，核無違法取證及證明力明顯過低之
    瑕疵，認為以之作為證據為適當；又證人李中平、楊沛怡、
    林志豪、郭品睿、吳喧嘻、戴瑞琪、張藝馨、張清海、黃惠
    玲、陳良財於偵查中之陳述，亦無顯不可信之情形，故依上
    開規定，證人李中平、楊沛怡、林志豪、郭品睿、吳喧嘻、
    戴瑞琪、張藝馨、張清海、黃惠玲、陳良財於警詢及偵查中
    之陳述，均具有證據能力。此外，對本院下列引用之非供述
    證據之證據能力，檢察官、被告及辯護人亦均不爭執，且迄
    至言詞辯論終結前亦未聲明異議，本院審認上開證據，核無
    違法取證或證明力過低之情事，認為以之作為證據並無不適
    當之情形，依刑事訴訟法第159條之5第1項之規定，認均有
    證據能力。
貳、實體部分：
一、上開犯罪事實，業據被告林威良於偵查中、原審、本院審理
    時均坦承不諱，核與同案被告張麗瓊於原審之供述、證人李
    中平、楊沛怡、林志豪、郭品睿、吳喧嘻、戴瑞琪、張藝馨
    、張清海、黃惠玲、陳良財於警詢及偵查中證述之情節相符
    ，並有通訊監察譯文、法務部調查局濫用藥物實驗室99年9
    月20日調科壹字第09923020870號鑑定書各1份在卷及門號00
    00000000、0000000000、0000000000號之行動電話3支（含S
    IM卡各1張）、甲基安非他命5包（合計含袋重5.83公克)、K
    他命10包（合計含袋重30.93公克）、K他命紙捲煙2支、分
    裝袋13個扣案可參，足認被告自白與事實相符。又被告林威
    良以每兩38,000元至40,000元及每100公克35,000元至37,00
    0元之價格分別向上游蔡家興及李宜購買第二級毒品甲基
    安非他命及第三級毒品K他命，復以每公克2,000元左右或0.
    2至0.3公克500元之價格販賣甲基安非他命予附表一、二所
    示之購毒者及以每公克700元之價格販賣K他命予附表四所示
    之購毒者，業據被告林威良於原審準備程序中供述在卷，是
    被告林威良每販賣1公克之甲基安非他命約有933元至1,487
    元之利潤，每販賣1公克之K他命約有330元至350元之利潤，
    足徵被告具有營利之意圖。本件事證明確，被告犯行均堪予
    認定，應依法論科。
二、論罪科刑：
（一）按甲基安非他命固為毒品危害防制條例第2條第2項第2款
      所規定之第二級毒品，不得非法持有及轉讓。惟甲基安非
      他命前亦經中央衛生主管機關行政院衛生署公告為禁藥，
      依藥事法第83條第1項之規定，不得轉讓。次按藥事法第8
      3條第1項轉讓禁藥罪之法定刑為7年以下有期徒刑，得併
      科新臺幣500萬元以下罰金，較毒品危害防制條例第8條第
      2項轉讓第二級毒品罪之法定刑為重，藥事法第83條第1項
      係於93年4月21日修正公布，同年月23日施行，為毒品危
      害防制條例之後法，而毒品之範圍尚包括影響精神物質與
      其製品，至藥事之管理，亦非僅止於藥品之管理，毒品未
      必係經公告之禁藥，禁藥亦未必為毒品，毒品危害防制條
      例與藥事法二者，並無必然之特別法與普通法關係，故除
      有轉讓之第二級毒品達毒品危害防制條例第8條第6項之一
      定數量，經依法加重後之法定刑較藥事法第83條第1項之
      法定刑為重之情形外，因藥事法第83條第1項為後法，且
      為重法，應優先適用藥事法處罰（最高法院96年度臺上字
      第3582號判決、臺灣高等法院暨所屬法院94年法律座談會
      刑事類提案第8號結論要旨參照）。查被告林威良於附表
      三所示轉讓予陳良財施用之甲基安非他命價值為2,500元
      ，依上開被告林威良供述販出之價格推估其轉讓甲基安非
      他命予陳良財之數量約為1.25公克左右，顯未達行政院訂
      定發布之「轉讓毒品加重其刑數量標準」所定加重之情形
      （即第二級毒品淨重10公克以上），應優先適用藥事法規
      定處罰。至被告林威良所為如附表五所示轉讓K他命之犯
      行，因藥事法所稱管制藥品，係指管制藥品管理條例第3
      條規定所稱之管制藥品；禁藥係指經中央衛生主管機關明
      令公告禁止製造、調劑、輸入、輸出、販賣或陳列之毒害
      藥品或未經核准擅自輸入之藥品，藥事法第11條及第22條
      分別定有明文。K他命固經行政院衛生署公告為第三級管
      制藥品，然管制藥品與禁藥不同，且K他命並未經行政院
      衛生署公告為禁藥，故此部分並不適用藥事法第83條第1
      項之轉讓禁藥罪，而應適用毒品危害防制條例第8條第3項
      之規定，併予敘明。
（二）核被告林威良就附表一、二部分所為，係犯毒品危害防制
      條例第4條第2項之販賣第二級毒品罪；就附表三部分所為
      ，係犯藥事法第83條第1項之明知為禁藥而轉讓罪；就附
      表四部分所為，係犯毒品危害防制條例第4條第3項之販賣
      第三級毒品罪；就附表五部分所為，係犯毒品危害防制條
      例第8條第3項之轉讓第三級毒品罪。被告林威良於販賣及
      轉讓前持有第二級毒品甲基安非他命或第三級毒品K他命
      之低度行為，應分別為販賣及轉讓之高度行為所吸收，均
      不另論罪。被告林威良與張麗瓊間就附表二所示之販賣第
      二級毒品犯行，有犯意聯絡與行為分擔，為共同正犯。被
      告所為如附表所示各次販賣或轉讓第二級毒品甲基安非他
      命、第三級毒品K他命之犯行，時間、地點有異，顯係基
      於各別犯意為之，應予分論併罰。
（三）被告林威良前於91年間因違反著作權法案件，經臺灣花蓮
      地方法院判處有期徒刑6月確定；復於92年間因恐嚇取財
      及搶奪案件，分別經同院判處有期徒刑1年6月及1年，並
      經本院駁回上訴確定；又於93年間因詐欺案件，經臺灣花
      蓮地方法院判處有期徒刑10月確定。上開案件，後經裁定
      應執行有期徒刑3年6月確定，於95年11月15日縮短刑期假
      釋出監，交付保護管束，於96年7月8日保護管束期滿執行
      完畢等情，有臺灣高等法院被告前案紀錄表1份在卷可稽
      ，其前受有期徒刑執行完畢，於5年內故意再犯本件有期
      徒刑以上之罪，均為累犯，應依刑法第47條第1項規定，
      除法定刑為無期徒刑部分不得加重外，餘均加重其刑。
（四）又按犯第4條至第8條、第10條或第11條之罪，供出毒品來
      源，因而查獲其他正犯或共犯者，減輕或免除其刑，毒品
      危害防制條例第17條第1項定有明文。其所稱「供出毒品
      來源，因而破獲者」，係指被告供出毒品來源之有關資料
      ，諸如前手之姓名、年籍、住居所、或其他足資辨別之特
      徵等，使調查或偵查犯罪之公務員因而對之發動調查或偵
      查並破獲者而言。經查，被告林威良於警詢及偵查中已分
      別供出其第二、三級毒品之來源分別為蔡家興及李宜，
      偵查機關並因而對前開二人進行偵辦，且經蔡家興及李宜
      均坦承在卷（僅係販賣或轉讓及數量與被告所述略有不
      同），有臺灣花蓮地方法院檢察署100年10月4日花檢慶平
      99偵字第4152字第017827號、100年10月17日花檢慶平100
      偵字第746字第018517號、100年11月30日花檢慶平100偵
      字第4846字第021606號、100年12月7日花檢慶平100偵字
      第4846字第022074號函、所附筆錄（本院卷第95-104、13
      1-134、153、164頁）及100年度偵字第4846號卷影本等在
      卷可稽，可認因被告之供述已破獲其第二、三級毒品來源
      ，故被告所為就附表一、二、四、五部分應認均有毒品危
      害防制條例第17條第1項規定之適用，均應依法先加後減
      。至附表三之犯行，因係適用藥事法規定，且藥事法並無
      與毒品危害防制條例第17條第1項相同之規定，並無從割
      裂適用毒品危害防制條例第17條第1項規定，故被告此部
      分犯行並無上開減刑規定之適用，併予敘明。
（五）次按毒品危害防制條例第17條第2項規定：「犯第4條至第
      8條之罪於偵查及審判中均自白者，減輕其刑。」係為鼓
      勵是類犯罪行為人悔過、自白，並期訴訟經濟、節約司法
      資源而設。經查，被告林威良對於附表一、二、四、五所
      示販賣第二級毒品甲基安非他命及販賣、轉讓第三級毒品
      K他命之犯行，於檢察官偵訊、原審及本院審理時均自白
      犯行，應依毒品危害防制條例第17條第2項之規定減輕其
      刑，亦依法先加後減之。至附表三部分因係適用藥事法第
      83條第1項規定，而如同前述，藥事法並無與毒品危害防
      制條例第17條第2項相同之規定，且基於法規無法割裂適
      用之原則，被告此部分犯行亦無上開減刑規定之適用，併
      予敘明。
（六）被告林威良於附表五編號1、2號所示轉讓予吳喧嘻、張藝
      馨K他命紙捲煙1支，每支含有約0.1公克至0.2公克之K他
      命，業據被告林威良供述在卷，又被告林威良於附表五編
      號3所示轉讓予黃惠玲之K他命1包，價值約600元，依上開
      被告林威良供述其販賣K他命之價格推估其轉讓之數量應
      不足1公克，是被告林威良於附表五所示每次轉讓K他命之
      數量均未達行政院依毒品危害防制條例第8條第6項所頒訂
      之「轉讓毒品加重其刑之數量標準」第2條第3項（即第三
      級毒品淨重20克以上）所定加重其刑數量之標準，毋庸加
      重其刑，附予敘明。
（七）上訴駁回部分─被告所犯附表三犯行，原審所認定事實及
      敘述之理由，於相關證據法則、經驗法則、論理法則並無
      違背，原審因而適用刑事訴訟法第299條第1項前段，藥事
      法第83條第1項，刑法第47條第1項等規定，並審酌被告之
      前科、素行等，量處有期徒刑6月，其認事用法核無違誤
      ，量刑亦屬允當，且此部分係適用藥事法規定，不能割裂
      適用毒品危害防制條例第17條第1項規定，被告上訴仍執
      陳詞否認犯行，並無理由，應予駁回。
（八）撤銷改判部分─
  １、被告所犯附表一、二、四、五犯行部分，原審予以論罪科
      刑，固有所據，惟被告為警查獲時已分別有供出其第二、
      三級毒品來源，並因而查獲，業經本院論述於前，被告上
      開部分皆應依毒品危害防制條例第17條第1項規定減輕其
      刑，原審對此未及審酌，故被告此部分上訴為有理由，自
      應由本院撤銷改判。
  ２、爰審酌被告如事實欄所載之多項前科紀錄、素行不佳，有
      臺灣高等法院被告前案紀錄表在卷足參，被告販賣第二、
      三級毒品、轉讓第三級毒品及禁藥之金額、數量，影響社
      會風氣及國民健康頗鉅，惟犯後均自白犯行之態度，並供
      出毒品來源，對查緝毒品頗有貢獻等一切情狀，分別量處
      如附表一、二、四、五主文欄所示之主刑。又被告於附表
      五所列3罪，雖係累犯，原審先依刑法第47條規定加重後
      ，再依毒品危害防制條例第17條第2項規定減刑後量處有
      期徒刑3月，於本院再經認定被告所為應依毒品危害防制
      條例第17條第1項規定減刑，故均量處其法定最低刑有期
      徒刑2月，併予敘明。
  ３、沒收部分：
    (1)按毒品危害防制條例第19條第1項規定：「犯第4條至第9
      條、第12條、第13條或第14條第1項、第2項之罪者，其供
      犯罪所用或因犯罪所得之財物均沒收之，如全部或一部不
      能沒收時，追徵其價額或以其財產抵償之。」係採義務沒
      收主義，故販賣毒品所得之金錢，如能認定確係販賣毒品
      所得之款項，均應宣告沒收，不以當場搜獲扣押者為限；
      是販賣毒品所用之物及所得之金錢，無論已否扣案，如仍
      屬存在，即應依法沒收。惟此犯罪所得之財物，係以實際
      所得者為限，苟無所得或尚未取得者，即無從為沒收、追
      徵或以財產抵償之諭知；又共同正犯應就全部犯罪結果負
      其責任，是其犯罪所得之財物如為現金者，應合併計算，
      且於全部或一部不能沒收時，以其財產抵償之，惟為避免
      執行時發生重複沒收、抵償之情形，各共同正犯之間係採
      連帶沒收主義，於裁判時應諭知被告共同犯罪所得之財物
      應與其他共同正犯連帶沒收之，不得就全體共同正犯之總
      所得，對各共同正犯分別重複諭知沒收（最高法院93年度
      臺上字第2670號、96年度臺上字第2331號、97年度臺上字
      第697號判決意旨參照）。被告林威良就附表一所示各次
      販賣甲基安非他命所得之財物，爰於各次犯行中宣告沒收
      ，如全部或一部不能沒收時，以其財產抵償之。被告與張
      麗瓊2人就附表二所示各次販賣甲基安非他命所得之財物
      ，爰於各次犯行中宣告被告等2人連帶沒收，如全部或一
      部不能沒收時，以被告等2人之財產連帶抵償之；被告林
      威良就附表四所示各次販賣K他命所得之財物，爰於各次
      犯行中宣告沒收，如全部或一部不能沒收時，以被告其之
      財產抵償之。
    (2)扣案甲基安非他命5包（合計含袋重5.83公克)，應依毒品
      危害防制條例第18條第1項前段之規定宣告沒收銷燬之。
    (3)次按第三、四級毒品係管制藥品，無正當理由，不得擅自
      持有；查獲之第三、四級毒品，無正當理由而擅自持有者
      ，沒入銷燬之，毒品危害防制條例第11條之1、第18條第1
      項後段分別定有明文。從而，依同條例第18條第1項後段
      應沒入銷燬之毒品，專指查獲施用、持有第三、四級毒品
      而言；倘係查獲製造、運輸、販賣、意圖販賣而持有、以
      非法方法使人施用、引誘他人施用或轉讓第三、四級毒品
      ，既屬同條例相關法條明文規定處罰之犯罪行為，即非該
      條項應依行政程序沒入銷燬之範圍。又同條例第19條第1
      項所定「供犯罪所用或因犯罪所得之物」，係指犯第4條
      至第9條、第12條、第13條或第14條第1項、第2項之罪所
      用或所得之物，不包括毒品本身在內，是尚不得援用此項
      規定為第三、四級毒品之沒收依據。又同條例對於查獲之
      製造、運輸、販賣、意圖販賣而持有、以非法方法使人施
      用、引誘他人施用及轉讓第三、四級毒品之沒收，並無特
      別規定，如其行為已構成犯罪，則該毒品即屬不受法律保
      護之違禁物，應回歸刑法之適用，依刑法第38條第1項第1
      款之規定沒收之（最高法院95年度臺上字第5252號、96年
      度臺上字第727號判決意旨參照）。是本件員警拘提被告
      林威良時，扣得上開K他命共10包（含袋重30.93公克）、
      K他命紙捲煙2支，為被告販入預備販出或供己施用而持有
      之第三級毒品，業據被告供述在卷，是上開K他命共10包
      （含袋重30.93公克）、K他命紙捲煙2支均屬違禁物，均
      應依刑法第38條第1項第1款之規定宣告沒收。
    (4)另扣案內含門號0000000000號之行動電話，該行動電話係
      被告林威良所有，SIM卡係被告張麗瓊所有；內含門號000
      0000000號之行動電話，該行動電話係被告林威良所有，S
      IM卡係吳玉清所有；內含門號0000000000號之行動電話，
      該行動電話係被告林威良所有，SIM卡係被告張麗瓊所有
      ，業據被告及張麗瓊供述在卷，並有通聯調閱查詢單3份
      在卷足參，又扣案內含門號0000000000號、0000000000號
      之行動電話供被告林威良為附表一、二所示販賣甲基安非
      他命所用；內含門號0000000000號之行動電話，供共犯張
      麗瓊為附表二編號1、2、4所示販賣毒品所用；內含門號0
      000000000號之行動電話供被告林威良為附表四所示販賣K
      他命所用，有監聽譯文1份在卷足參，是內含門號0000000
      000號、0000000000號之行動電話（不含SIM卡）應於附表
      一、附表二編號3所示之犯行；內含門號0000000000號、0
      000000000號之行動電話（均含SIM卡）應於附表二編號1
      、2、4所示之犯行；內含門號0000000000號之行動電話（
      含SIM卡）應於附表二編號3所示之犯行；內含門號000000
      0000號之行動電話（不含SIM卡）應於附表四所示之犯行
      ，均依毒品危害防制條例第19條第1項之規定，宣告沒收
      ；扣案之分裝袋13個係供被告林威良分裝毒品以利販賣之
      用，然並無證據證明係被告林威良販入毒品時所使用，被
      告林威良又未及分裝賣出毒品，應屬被告林威良所有預備
      供販毒所用之物，應依刑法第38條第1項第2款宣告沒收。
    (5)至扣案之安非他命吸食器1組及現金89,500元，雖係被告
      林威良所有，然被告林威良否認為販賣甲基安非他命所用
      之物或販賣毒品所得，且查無其他證據證明上開扣案物品
      與本件被告所犯販賣、轉讓甲基安非他命、K他命之犯行
      有關，且均非屬於違禁物，爰不為沒收之諭知，併予敘明
      。
（九）本件上開撤銷改判部分（附表一、二、四、五）與上訴駁
      回部分（附表三），應執行有期徒刑8年6月。如附表一所
      示販賣第二級毒品所得28,000元均沒收，如全部或一部不
      能沒收時，以其財產抵償之；如附表二所示販賣第二級毒
      品所得8,000元均與張麗瓊連帶沒收，如全部或一部不能
      沒收時，均以其與張麗瓊之財產連帶抵償之；如附表四所
      示販賣第三級毒品所得4,700元均沒收，如全部或一部不
      能沒收時，以其財產抵償之。扣案之甲基安非他命5包（
      含袋重5.83公克）沒收銷燬之。扣案門號0000000000號、
      0000000000號、0000000000號行動電話3支（含門號00000
      00000號、0000000000號之SIM卡）、毒品分裝袋13個、K
      他命10包（含袋重30.93公克）、K他命紙捲煙2支均沒收
      。
據上論斷，應依刑事訴訟法第368條、第369條第1項前段、第364
條、第299條第1項前段，毒品危害防制條例第4條第2項、第3項
、第8條第3項、第17條第1項、第2項、第18條第1項前段、第19
條第1項，刑法第11條前段、第28條、第47條第1項、第38條第1
項第1款、第2款、第51條第5款、第9款，判決如主文。
本案經檢察官陳松吉到庭執行職務。
中    華    民    國    100   年    12    月    30    日
                  刑事庭審判長法  官  何方興
                              法  官  張宏節
                              法  官  王紋瑩
以上正本證明與原本無異。
除轉讓第三級毒品部分不得上訴外，其餘均得上訴。如不服本判
決，應於收受送達後10日內向本院提出上訴書狀，其未敘述理由
者，並得於提起上訴狀後10日內向本院補提理由書（均須按他造
當事人之人數附繕本）「切勿逕送上級法院」。
中    華    民    國   100    年    12    月    30    日
                              書記官  李芸宜
附錄法條：
毒品危害防制條例第4條：
製造、運輸、販賣第一級毒品者，處死刑或無期徒刑；處無期徒
刑者，得併科新臺幣2千萬元以下罰金。
製造、運輸、販賣第二級毒品者，處無期徒刑或7年以上有期徒
刑，得併科新臺幣1千萬元以下罰金。
製造、運輸、販賣第三級毒品者，處5年以上有期徒刑，得併科
新臺幣7百萬元以下罰金。
製造、運輸、販賣第四級毒品者，處3年以上10年以下有期徒刑
，得併科新臺幣3百萬元以下罰金。
製造、運輸、販賣專供製造或施用毒品之器具者，處1年以上7年
以下有期徒刑，得併科新臺幣1百萬元以下罰金。
前五項之未遂犯罰之。
毒品危害防制條例第8條：
轉讓第一級毒品者，處1年以上7年以下有期徒刑，得併科新臺幣
1百萬元以下罰金。
轉讓第二級毒品者，處6月以上5年以下有期徒刑，得併科新臺幣
70萬元以下罰金。
轉讓第三級毒品者，處3年以下有期徒刑，得併科新臺幣30萬元
以下罰金。
轉讓第四級毒品者，處1年以下有期徒刑，得併科新臺幣10萬元
以下罰金。
前四項之未遂犯罰之。
轉讓毒品達一定數量者，加重其刑至二分之一，其標準由行政院
定之。
藥事法第83條：
明知為偽藥或禁藥，而販賣、供應、調劑、運送、寄藏、牙保、
轉讓或意圖販賣而陳列者，處7年以下有期徒刑，得併科新臺幣5
百萬元以下罰金。
犯前項之罪，因而致人於死者，處7年以上有期徒刑，致重傷者
，處3年以上12年以下有期徒刑。
因過失犯第1項之罪者，處2年以下有期徒刑、拘役或科新臺幣30
萬元以下罰金。
第1項之未遂犯罰之。
附表一：林威良販賣甲基安非他命部分
┌──┬────┬───┬───┬───┬───┬─────────────┐
│編號│通聯時間│交易地│購毒者│價格（│交付之│主                      文│
│    │        │點    │      │新臺幣│毒品  │                          │
│    │        │      │      │）    │      │                          │
├──┼────┼───┼───┼───┼───┼─────────────┤
│1   │99年7月1│花蓮縣│張清海│2,500 │甲基安│林威良販賣第二級毒品，累犯│
│    │0日下午 │花蓮市│      │元    │非他命│，處有期徒刑貳年捌月。販賣│
│    │4時54分 │海岸路│      │      │1包   │第二級毒品所得新臺幣貳仟伍│
│    │許      │阿美麻│      │      │      │佰元沒收，如全部或一部不能│
│    │        │糬    │      │      │      │沒收時，以其財產抵償之。扣│
│    │        │      │      │      │      │案甲基安非他命伍包（含袋重│
│    │        │      │      │      │      │伍點捌參公克）沒收銷燬之。│
│    │        │      │      │      │      │扣案內含門號0000000│
│    │        │      │      │      │      │六一五號之行動電話（不含SI│
│    │        │      │      │      │      │M卡）、毒品分裝袋拾參個均 │
│    │        │      │      │      │      │沒收。                    │
├──┼────┼───┼───┼───┼───┼─────────────┤
│2   │99年7月1│花蓮縣│李中平│2,000 │甲基安│林威良販賣第二級毒品，累犯│
│    │2日上午1│新城鄉│      │元    │非他命│，處有期徒刑貳年捌月。販賣│
│    │1時8分許│北埔車│      │      │1包   │第二級毒品所得新臺幣貳仟元│
│    │        │站    │      │      │      │沒收，如全部或一部不能沒收│
│    │        │      │      │      │      │時，以其財產抵償之。扣案甲│
│    │        │      │      │      │      │基安非他命伍包（含袋重伍點│
│    │        │      │      │      │      │捌參公克）沒收銷燬之。扣案│
│    │        │      │      │      │      │內含門號000000000│
│    │        │      │      │      │      │七號之行動電話（不含SIM卡 │
│    │        │      │      │      │      │）、毒品分裝袋拾參個均沒收│
│    │        │      │      │      │      │。                        │
├──┼────┼───┼───┼───┼───┼─────────────┤
│3   │99年7月1│花蓮縣│李中平│2,000 │甲基安│林威良販賣第二級毒品，累犯│
│    │3日上午1│花蓮市│      │元    │非他命│，處有期徒刑貳年捌月。販賣│
│    │1時49分 │明仁一│      │      │1包   │第二級毒品所得新臺幣貳仟元│
│    │許      │街178 │      │      │      │沒收，如全部或一部不能沒收│
│    │        │巷6號 │      │      │      │時，以其財產抵償之。扣案甲│
│    │        │      │      │      │      │基安非他命伍包（含袋重伍點│
│    │        │      │      │      │      │捌參公克）沒收銷燬之。扣案│
│    │        │      │      │      │      │內含門號000000000│
│    │        │      │      │      │      │七號之行動電話（不含SIM卡 │
│    │        │      │      │      │      │）、毒品分裝袋拾參個均沒收│
│    │        │      │      │      │      │。                        │
├──┼────┼───┼───┼───┼───┼─────────────┤
│4   │99年7 月│花蓮縣│李中平│2,000 │甲基安│林威良販賣第二級毒品，累犯│
│    │13日晚上│花蓮市│      │元    │非他命│，處有期徒刑貳年捌月。販賣│
│    │10時19分│中山路│      │      │1包   │第二級毒品所得新臺幣貳仟元│
│    │許      │、自強│      │      │      │沒收，如全部或一部不能沒收│
│    │        │路口  │      │      │      │時，以其財產抵償之。扣案甲│
│    │        │      │      │      │      │基安非他命伍包（含袋重伍點│
│    │        │      │      │      │      │捌參公克）沒收銷燬之。扣案│
│    │        │      │      │      │      │內含門號000000000│
│    │        │      │      │      │      │七號之行動電話（不含SIM卡 │
│    │        │      │      │      │      │）、毒品分裝袋拾參個均沒收│
│    │        │      │      │      │      │。                        │
├──┼────┼───┼───┼───┼───┼─────────────┤
│5   │99年7 月│花蓮縣│李中平│2,000 │甲基安│林威良販賣第二級毒品，累犯│
│    │18日凌晨│新城鄉│      │元    │非他命│，處有期徒刑貳年捌月。販賣│
│    │4時52分 │康樂村│      │      │1包   │第二級毒品所得新臺幣貳仟元│
│    │        │加灣12│      │      │      │沒收，如全部或一部不能沒收│
│    │        │號    │      │      │      │時，以其財產抵償之。扣案甲│
│    │        │      │      │      │      │基安非他命伍包（含袋重伍點│
│    │        │      │      │      │      │捌參公克）沒收銷燬之。扣案│
│    │        │      │      │      │      │內含門號000000000│
│    │        │      │      │      │      │七號之行動電話（不含SIM卡 │
│    │        │      │      │      │      │）、毒品分裝袋拾參個均沒收│
│    │        │      │      │      │      │。                        │
├──┼────┼───┼───┼───┼───┼─────────────┤
│6   │99年7 月│花蓮縣│李中平│2,000 │甲基安│林威良販賣第二級毒品，累犯│
│    │19日下午│新城鄉│      │元    │非他命│，處有期徒刑貳年捌月。販賣│
│    │3時53分 │北埔市│      │      │1包   │第二級毒品所得新臺幣貳仟元│
│    │許      │場    │      │      │      │沒收，如全部或一部不能沒收│
│    │        │      │      │      │      │時，以其財產抵償之。扣案甲│
│    │        │      │      │      │      │基安非他命伍包（含袋重伍點│
│    │        │      │      │      │      │捌參公克）沒收銷燬之。扣案│
│    │        │      │      │      │      │內含門號000000000│
│    │        │      │      │      │      │七號之行動電話（不含SIM卡 │
│    │        │      │      │      │      │）、毒品分裝袋拾參個均沒收│
│    │        │      │      │      │      │。                        │
├──┼────┼───┼───┼───┼───┼─────────────┤
│7   │99年7 月│花蓮縣│李中平│2,000 │甲基安│林威良販賣第二級毒品，累犯│
│    │22日凌晨│花蓮市│      │元    │非他命│，處有期徒刑貳年捌月。販賣│
│    │1時4分許│自強路│      │      │1包   │第二級毒品所得新臺幣貳仟元│
│    │        │、建國│      │      │      │沒收，如全部或一部不能沒收│
│    │        │路口  │      │      │      │時，以其財產抵償之。扣案甲│
│    │        │      │      │      │      │基安非他命伍包（含袋重伍點│
│    │        │      │      │      │      │捌參公克）沒收銷燬之。扣案│
│    │        │      │      │      │      │內含門號000000000│
│    │        │      │      │      │      │七號之行動電話（不含SIM卡 │
│    │        │      │      │      │      │）、毒品分裝袋拾參個均沒收│
│    │        │      │      │      │      │。                        │
├──┼────┼───┼───┼───┼───┼─────────────┤
│8   │99年7 月│花蓮縣│戴瑞琪│500元 │甲基安│林威良販賣第二級毒品，累犯│
│    │22日下午│花蓮市│      │      │非他命│，處有期徒刑貳年捌月。販賣│
│    │5時17分 │國興一│      │      │1包   │第二級毒品所得新臺幣伍佰元│
│    │許      │街97號│      │      │      │沒收，如全部或一部不能沒收│
│    │        │      │      │      │      │時，以其財產抵償之。扣案甲│
│    │        │      │      │      │      │基安非他命伍包（含袋重伍點│
│    │        │      │      │      │      │捌參公克）沒收銷燬之。扣案│
│    │        │      │      │      │      │內含門號000000000│
│    │        │      │      │      │      │七號之行動電話（不含SIM卡 │
│    │        │      │      │      │      │）、毒品分裝袋拾參個均沒收│
│    │        │      │      │      │      │。                        │
├──┼────┼───┼───┼───┼───┼─────────────┤
│9   │99年7 月│花蓮縣│陳良財│2,500 │甲基安│林威良販賣第二級毒品，累犯│
│    │22日晚上│花蓮市│      │元    │非他命│，處有期徒刑貳年捌月。販賣│
│    │11時17分│國聯二│      │      │1包   │第二級毒品所得新臺幣貳仟伍│
│    │許      │路之駭│      │      │      │佰元沒收，如全部或一部不能│
│    │        │客網咖│      │      │      │沒收時，以其財產抵償之。扣│
│    │        │前    │      │      │      │案甲基安非他命伍包（含袋重│
│    │        │      │      │      │      │伍點捌參公克）沒收銷燬之。│
│    │        │      │      │      │      │扣案內含門號0000000│
│    │        │      │      │      │      │六三七號之行動電話（不含SI│
│    │        │      │      │      │      │M卡）、毒品分裝袋拾參個均 │
│    │        │      │      │      │      │沒收。                    │
├──┼────┼───┼───┼───┼───┼─────────────┤
│10  │99年7月 │花蓮縣│陳良財│2,000 │甲基安│林威良販賣第二級毒品，累犯│
│    │23日凌晨│吉安鄉│      │元    │非他命│，處有期徒刑貳年捌月。販賣│
│    │3時8分許│知卡宣│      │      │1包   │第二級毒品所得新臺幣貳仟元│
│    │        │大道之│      │      │      │沒收，如全部或一部不能沒收│
│    │        │7-11便│      │      │      │時，以其財產抵償之。扣案甲│
│    │        │利商店│      │      │      │基安非他命伍包（含袋重伍點│
│    │        │前    │      │      │      │捌參公克）沒收銷燬之。扣案│
│    │        │      │      │      │      │內含門號000000000│
│    │        │      │      │      │      │七號之行動電話（不含SIM卡 │
│    │        │      │      │      │      │）、毒品分裝袋拾參個均沒收│
│    │        │      │      │      │      │。                        │
├──┼────┼───┼───┼───┼───┼─────────────┤
│11  │99年7月 │花蓮縣│李中平│2,000 │甲基安│林威良販賣第二級毒品，累犯│
│    │23日晚上│花蓮市│      │元    │非他命│，處有期徒刑貳年捌月。販賣│
│    │8時34分 │嘉光診│      │      │1包   │第二級毒品所得新臺幣貳仟元│
│    │許      │所    │      │      │      │沒收，如全部或一部不能沒收│
│    │        │      │      │      │      │時，以其財產抵償之。扣案甲│
│    │        │      │      │      │      │基安非他命伍包（含袋重伍點│
│    │        │      │      │      │      │捌參公克）沒收銷燬之。扣案│
│    │        │      │      │      │      │內含門號000000000│
│    │        │      │      │      │      │七號之行動電話（不含SIM卡 │
│    │        │      │      │      │      │）、毒品分裝袋拾參個均沒收│
│    │        │      │      │      │      │。                        │
├──┼────┼───┼───┼───┼───┼─────────────┤
│12  │99年7月 │花蓮縣│李中平│2,000 │甲基安│林威良販賣第二級毒品，累犯│
│    │26日晚上│花蓮市│      │元    │非他命│，處有期徒刑貳年捌月。販賣│
│    │11時12分│中央路│      │      │1包   │第二級毒品所得新臺幣貳仟元│
│    │許      │北基加│      │      │      │沒收，如全部或一部不能沒收│
│    │        │油站  │      │      │      │時，以其財產抵償之。扣案甲│
│    │        │      │      │      │      │基安非他命伍包（含袋重伍點│
│    │        │      │      │      │      │捌參公克）沒收銷燬之。扣案│
│    │        │      │      │      │      │內含門號000000000│
│    │        │      │      │      │      │七號之行動電話（不含SIM卡 │
│    │        │      │      │      │      │）、毒品分裝袋拾參個均沒收│
│    │        │      │      │      │      │。                        │
├──┼────┼───┼───┼───┼───┼─────────────┤
│13  │99年7月 │花蓮縣│李中平│2,000 │甲基安│林威良販賣第二級毒品，累犯│
│    │30日上午│新城鄉│      │元    │非他命│，處有期徒刑貳年捌月。販賣│
│    │11時44分│新城車│      │      │1包   │第二級毒品所得新臺幣貳仟元│
│    │許      │站    │      │      │      │沒收，如全部或一部不能沒收│
│    │        │      │      │      │      │時，以其財產抵償之。扣案甲│
│    │        │      │      │      │      │基安非他命伍包（含袋重伍點│
│    │        │      │      │      │      │捌參公克）沒收銷燬之。扣案│
│    │        │      │      │      │      │內含門號000000000│
│    │        │      │      │      │      │七號之行動電話（不含SIM卡 │
│    │        │      │      │      │      │）、毒品分裝袋拾參個均沒收│
│    │        │      │      │      │      │。                        │
├──┼────┼───┼───┼───┼───┼─────────────┤
│14  │99年7月 │花蓮縣│李中平│2,000 │甲基安│林威良販賣第二級毒品，累犯│
│    │31日中午│花蓮市│      │元    │非他命│，處有期徒刑貳年捌月。販賣│
│    │12時41分│國泰診│      │      │1包   │第二級毒品所得新臺幣貳仟元│
│    │許      │所    │      │      │      │沒收，如全部或一部不能沒收│
│    │        │      │      │      │      │時，以其財產抵償之。扣案甲│
│    │        │      │      │      │      │基安非他命伍包（含袋重伍點│
│    │        │      │      │      │      │捌參公克）沒收銷燬之。扣案│
│    │        │      │      │      │      │內含門號000000000│
│    │        │      │      │      │      │七號之行動電話（不含SIM卡 │
│    │        │      │      │      │      │）、毒品分裝袋拾參個均沒收│
│    │        │      │      │      │      │。                        │
├──┼────┼───┼───┼───┼───┼─────────────┤
│15  │99年8月4│花蓮縣│戴瑞琪│500元 │甲基安│林威良販賣第二級毒品，累犯│
│    │日清晨6 │花蓮市│      │      │非他命│，處有期徒刑貳年捌月。販賣│
│    │時31分許│國興一│      │      │      │第二級毒品所得新臺幣伍佰元│
│    │        │街97號│      │      │      │沒收，如全部或一部不能沒收│
│    │        │      │      │      │      │時，以其財產抵償之。扣案甲│
│    │        │      │      │      │      │基安非他命伍包（含袋重伍點│
│    │        │      │      │      │      │捌參公克）沒收銷燬之。扣案│
│    │        │      │      │      │      │內含門號000000000│
│    │        │      │      │      │      │七號之行動電話（不含SIM卡 │
│    │        │      │      │      │      │）、毒品分裝袋拾參個均沒收│
│    │        │      │      │      │      │。                        │
└──┴────┴───┴───┴───┴───┴─────────────┘
附表二：林威良與張麗瓊共同販賣甲基安非他命部分
┌──┬────┬───┬───┬───┬───┬─────────────┐
│編號│通聯時間│交易地│購毒者│價格（│交付之│主                      文│
│    │        │點    │      │新臺幣│毒品  │                          │
│    │        │      │      │）    │      │                          │
├──┼────┼───┼───┼───┼───┼─────────────┤
│1   │99年7月 │花蓮縣│李中平│2,000 │甲基安│林威良共同販賣第二級毒品，│
│    │20日下午│花蓮市│      │元    │非他命│累犯，處有期徒刑貳年捌月，│
│    │2時54分 │明仁一│      │      │1包   │販賣第二級毒品所得新臺幣貳│
│    │許      │街178 │      │      │      │仟元與張麗瓊連帶沒收，如全│
│    │        │巷6號 │      │      │      │部或一部不能沒收時，以其與│
│    │        │      │      │      │      │張麗瓊之財產連帶抵償之。扣│
│    │        │      │      │      │      │案甲基安非他命伍包（含袋重│
│    │        │      │      │      │      │伍點捌參公克）沒收銷燬之。│
│    │        │      │      │      │      │扣案內含門號0000000│
│    │        │      │      │      │      │六三七號、內含門號○九八二│
│    │        │      │      │      │      │六三七一二七號之行動電話貳│
│    │        │      │      │      │      │支（均含SIM卡）、毒品分裝 │
│    │        │      │      │      │      │袋拾參個均沒收。          │
├──┼────┼───┼───┼───┼───┼─────────────┤
│2   │99年7月 │花蓮縣│李中平│2,000 │甲基安│林威良共同販賣第二級毒品，│
│    │24日下午│花蓮市│      │元    │非他命│累犯，處有期徒刑貳年捌月，│
│    │5時41分 │明仁一│      │      │1包   │販賣第二級毒品所得新臺幣貳│
│    │許      │街178 │      │      │      │仟元與張麗瓊連帶沒收，如全│
│    │        │巷6號 │      │      │      │部或一部不能沒收時，以其與│
│    │        │      │      │      │      │張麗瓊之財產連帶抵償之。扣│
│    │        │      │      │      │      │案甲基安非他命伍包（含袋重│
│    │        │      │      │      │      │伍點捌參公克）沒收銷燬之。│
│    │        │      │      │      │      │扣案內含門號0000000│
│    │        │      │      │      │      │六三七號、內含門號○九八二│
│    │        │      │      │      │      │六三七一二七號之行動電話貳│
│    │        │      │      │      │      │支（均含SIM卡）、毒品分裝 │
│    │        │      │      │      │      │袋拾參個均沒收。          │
├──┼────┼───┼───┼───┼───┼─────────────┤
│3   │99年7月 │花蓮縣│李中平│2,000 │甲基安│林威良共同販賣第二級毒品，│
│    │25日晚上│花蓮市│      │元    │非他命│累犯，處有期徒刑貳年捌月，│
│    │8時19分 │明仁一│      │      │1包   │販賣第二級毒品所得新臺幣貳│
│    │許      │街178 │      │      │      │仟元與張麗瓊連帶沒收，如全│
│    │        │巷6號 │      │      │      │部或一部不能沒收時，以其與│
│    │        │      │      │      │      │張麗瓊之財產連帶抵償之。扣│
│    │        │      │      │      │      │案甲基安非他命伍包（含袋重│
│    │        │      │      │      │      │伍點捌參公克）沒收銷燬之。│
│    │        │      │      │      │      │扣案內含門號0000000│
│    │        │      │      │      │      │六三七號之行動電話壹支（含│
│    │        │      │      │      │      │SIM卡）、毒品分裝袋拾參個 │
│    │        │      │      │      │      │均沒收。                  │
├──┼────┼───┼───┼───┼───┼─────────────┤
│4   │99年7月 │花蓮縣│李中平│2,000 │甲基安│林威良共同販賣第二級毒品，│
│    │28日下午│花蓮市│      │元    │非他命│累犯，處有期徒刑貳年捌月，│
│    │4時42分 │明仁一│      │      │1包   │販賣第二級毒品所得新臺幣貳│
│    │許      │街178 │      │      │      │仟元與張麗瓊連帶沒收，如全│
│    │        │巷6號 │      │      │      │部或一部不能沒收時，以其與│
│    │        │      │      │      │      │張麗瓊之財產連帶抵償之。扣│
│    │        │      │      │      │      │案甲基安非他命伍包（含袋重│
│    │        │      │      │      │      │伍點捌參公克）沒收銷燬之。│
│    │        │      │      │      │      │扣案內含門號0000000│
│    │        │      │      │      │      │六三七號、內含門號○九八二│
│    │        │      │      │      │      │六三七一二七號之行動電話貳│
│    │        │      │      │      │      │支（均含SIM卡）、毒品分裝 │
│    │        │      │      │      │      │袋拾參個均沒收。          │
└──┴────┴───┴───┴───┴───┴─────────────┘
附表三：被告林威良轉讓甲基安非他命部分
┌──┬────┬───┬───┬───────┬─────────────┐
│編號│時間    │轉讓地│受讓人│轉讓之毒品    │主                     文 │
│    │        │點    │      │              │                          │
│    │        │      │      │              │                          │
├──┼────┼───┼───┼───────┼─────────────┤
│1   │99年7月 │花蓮縣│陳良財│甲基安非他命1 │林威良明知為禁藥而轉讓，累│
│    │23日晚上│花蓮市│      │包，價值約2,50│犯，處有期徒刑陸月。      │
│    │9時37分 │國聯二│      │0元           │                          │
│    │許      │路駭客│      │              │                          │
│    │        │網咖旁│      │              │                          │
│    │        │之柯林│      │              │                          │
│    │        │頓大樓│      │              │                          │
│    │        │前    │      │              │                          │
└──┴────┴───┴───┴───────┴─────────────┘
附表四：被告林威良販賣K他命部分
┌──┬────┬───┬───┬───┬───┬─────────────┐
│編號│通聯時間│交易地│購毒者│價格（│交付之│主                      文│
│    │        │點    │      │新臺幣│毒品  │                          │
│    │        │      │      │）    │      │                          │
├──┼────┼───┼───┼───┼───┼─────────────┤
│1   │99年7月 │花蓮縣│黃惠玲│1,500 │K他命1│林威良販賣第三級毒品，累犯│
│    │18日上午│花蓮市│      │元    │包    │，處有期徒刑貳年。販賣第三│
│    │6時54分 │民國路│      │      │      │級毒品所得新臺幣壹仟伍佰元│
│    │許      │與新港│      │      │      │沒收，如全部或一部不能沒收│
│    │        │街口之│      │      │      │時，以其財產抵償之。扣案K │
│    │        │麥式多│      │      │      │他命拾包（含袋重參拾點玖參│
│    │        │麵包店│      │      │      │公克）、K他命紙捲煙貳支、 │
│    │        │前    │      │      │      │內含門號0000000六一│
│    │        │      │      │      │      │五號之行動電話（不含SIM卡 │
│    │        │      │      │      │      │）、毒品分裝袋拾參個均沒收│
│    │        │      │      │      │      │    。                    │
├──┼────┼───┼───┼───┼───┼─────────────┤
│2   │99年7月 │花蓮縣│黃惠玲│600元 │K他命1│林威良販賣第三級毒品，累犯│
│    │26日上午│花蓮市│      │      │包    │，處有期徒刑貳年。販賣第三│
│    │6時6分許│民國路│      │      │      │級毒品所得新臺幣陸佰元沒收│
│    │        │與新港│      │      │      │，如全部或一部不能沒收時，│
│    │        │街口之│      │      │      │以其財產抵償之。扣案K他命 │
│    │        │麥式多│      │      │      │拾包（含袋重參拾點玖參公克│
│    │        │麵包店│      │      │      │）、K他命紙捲煙貳支、內含 │
│    │        │前    │      │      │      │門號0000000000號│
│    │        │      │      │      │      │之行動電話（不含SIM卡）、 │
│    │        │      │      │      │      │毒品分裝袋拾參個均沒收。  │
│    │        │      │      │      │      │                          │
├──┼────┼───┼───┼───┼───┼─────────────┤
│3   │99年7 月│花蓮縣│吳喧嘻│1,400 │K他命 │林威良販賣第三級毒品，累犯│
│    │31日凌晨│花蓮市│（由張│元    │2包   │，處有期徒刑貳年。販賣第三│
│    │3時12分 │國聯五│藝馨幫│      │      │級毒品所得新臺幣壹仟肆佰元│
│    │許      │路「閣│吳喧嘻│      │      │沒收，如全部或一部不能沒收│
│    │        │樓」指│與林威│      │      │時，以其財產抵償之。扣案K │
│    │        │壓店對│良聯繫│      │      │他命拾包（含袋重參拾點玖參│
│    │        │面    │購毒事│      │      │公克）、K他命紙捲煙貳支、 │
│    │        │      │宜）  │      │      │內含門號0000000六一│
│    │        │      │      │      │      │五號之行動電話（不含SIM卡 │
│    │        │      │      │      │      │）、毒品分裝袋拾參個均沒收│
│    │        │      │      │      │      │    。                    │
├──┼────┼───┼───┼───┼───┼─────────────┤
│4   │99年8月4│花蓮縣│林志豪│500元 │K他命 │林威良販賣第三級毒品，累犯│
│    │日上午8 │花蓮市│      │      │0.7公 │，處有期徒刑貳年。販賣第三│
│    │時4分許 │東林旅│      │      │克    │級毒品所得新臺幣伍佰元沒收│
│    │        │社旁之│      │      │      │，如全部或一部不能沒收時，│
│    │        │7-11便│      │      │      │以其財產抵償之。扣案K他命 │
│    │        │利商店│      │      │      │拾包（含袋重參拾點玖參公克│
│    │        │      │      │      │      │）、K他命紙捲煙貳支、內含 │
│    │        │      │      │      │      │門號0000000000號│
│    │        │      │      │      │      │之行動電話（不含SIM卡）、 │
│    │        │      │      │      │      │毒品分裝袋拾參個均沒收    │
│    │        │      │      │      │      │。                        │
├──┼────┼───┼───┼───┼───┼─────────────┤
│5   │99年8月5│花蓮縣│吳喧嘻│700元 │K他命1│林威良販賣第三級毒品，累犯│
│    │日凌晨3 │花蓮市│      │      │包    │，處有期徒刑貳年。販賣第三│
│    │時34分許│國聯五│      │      │      │級毒品所得新臺幣柒佰元沒收│
│    │        │路「閣│      │      │      │，如全部或一部不能沒收時，│
│    │        │樓」對│      │      │      │以其財產抵償之。扣案K他命 │
│    │        │面    │      │      │      │拾包（含袋重參拾點玖參公克│
│    │        │      │      │      │      │）、K他命紙捲煙貳支、內含 │
│    │        │      │      │      │      │門號0000000000號│
│    │        │      │      │      │      │之行動電話（不含SIM卡）、 │
│    │        │      │      │      │      │毒品分裝袋拾參個均沒收。  │
└──┴────┴───┴───┴───┴───┴─────────────┘
 附表五：被告林威良轉讓K他命部分
┌──┬────┬───┬───┬───────┬─────────────┐
│編號│時間    │轉讓地│受讓人│轉讓之毒品    │主                      文│
│    │        │點    │      │              │                          │
│    │        │      │      │              │                          │
├──┼────┼───┼───┼───────┼─────────────┤
│1   │99年8月 │花蓮縣│黃惠玲│K他命1包，價值│林威良轉讓第三級毒品，累犯│
│    │2日凌晨3│花蓮市│      │約600元       │，處有期徒刑貳月。        │
│    │時8分許 │民國路│      │              │                          │
│    │        │與新港│      │              │                          │
│    │        │街口之│      │              │                          │
│    │        │麥式多│      │              │                          │
│    │        │麵包店│      │              │                          │
│    │        │前    │      │              │                          │
├──┼────┼───┼───┼───────┼─────────────┤
│2   │99年7 月│花蓮縣│張藝馨│K他命捲煙1支  │林威良轉讓第三級毒品，累犯│
│    │26日晚上│花蓮市│      │              │，處有期徒刑貳月。        │
│    │10時26分│國聯五│      │              │                          │
│    │許      │路「閣│      │              │                          │
│    │        │樓」對│      │              │                          │
│    │        │面    │      │              │                          │
├──┼────┼───┼───┼───────┼─────────────┤
│3   │99年8 月│花蓮縣│吳喧嘻│K他命捲煙1支  │林威良轉讓第三級毒品，累犯│
│    │10日凌晨│花蓮市│      │              │，處有期徒刑貳月。        │
│    │4時許   │國聯一│      │              │                          │
│    │        │路不詳│      │              │                          │
│    │        │旅社內│      │              │                          │
└──┴────┴───┴───┴───────┴─────────────┘